【裁判字號】    90,上易,1469
【裁判日期】    901030
【裁判案由】    傷害
【裁判全文】
臺灣高等法院臺南分院刑事判決             九十年度上易字第一四六九號    Ｃ
      上  訴  人
      即  被  告  甲  ○  ○
右上訴人因傷害案件，不服臺灣臺南地方法院九十年度易字第一二一七號中華民國九
十年八月九日第一審判決（起訴案號：臺灣臺南地方法院檢察署九十年度營偵字第六
五四號），提起上訴，本院判決如左：
      主      文
上訴駁回。
      事      實
一、甲○○於民國九十年四月一日上午九時三十分許，在台南縣白河廣安里三十七之
    一號前工寮內，因向乙○○索討之前之欠款未果，而與乙○○發生口角，詎甲○
    ○竟基於傷害之犯意，持圓形鐵椅一把（未扣案）擲向乙○○，致乙○○因此受
    有左手指裂傷零點五公分七零點二公分、左手背紅腫八點五公分乘三點五公分之
    傷害。
二、案經乙○○訴由台南縣警察局白河分局報告台灣台南地方法院檢察署偵查起訴。
      理      由
一、訊據上訴人即被告甲○○固不否認曾於上開時地與告訴人乙○○發生爭執後持圓
    形鐵椅擲向告訴人之事實，惟矢口否認有何傷害犯意，辯稱係因告訴人一直對其
    逼近並碰撞，始持鐵椅扔擲，並非有意毆打告訴人，告訴人之傷因係拉伊所騎乘
    之機車所致云云。惟查：右揭傷害情節，業據告訴人指訴歷歷，況查告訴人係民
    國二十五年出生，為六十五歲之老者，與被告年齡相差足足有二十歲以上，果被
    告無意傷害，於告訴人一再逼近時，被告僅需離開現場已足，實無需另持圓形鐵
    椅丟向告訴人，且鐵椅向人扔擲足以致人受傷，為正常人所明知，而被告仍取之
    扔擲，對於告訴人所受傷害自不違背其本意，故被告所辯乃卸責之詞，又告訴人
    受有上揭傷害，亦有行政院衛生署嘉義醫院出具之診斷證明書一紙存卷可稽，顯
    見告訴人之傷確係因被告毆打所造成。本件事證明確，被告犯行堪以堪認定。
二、核被告傷害人之身體，所為係犯刑法第二百七十七條第一項之罪。原審法院判決
    適用前揭法條及刑法第第四十一條第一條前段，罰金罰鍰提高標準條例第一條前
    段、第二條之規定，並斟酌被告犯罪之動機、目的、手段、所生危害、犯後態度
    等一切情狀，量處拘役肆拾日，並諭知易科罰金折算標準，以資懲儆。犯罪所用
    之鐵椅，並未扣案，且非被告所有之物，不另諭知沒收。認事用法並無不當、量
    刑亦甚妥適，被告空言否認犯行，指摘原判決不當提起上訴，核無理由，應予駁
    回。
據上論結，應依刑事訴訟法第三百六十八條，判決如主文。
本案經檢察官王碧霞到庭執行職務。
中    華    民    國      九十      年      十      月      三十        日
                                  臺灣高等法院臺南分院刑事第四庭
                                      審判長法官  徐    財    福
            法官  蔡    崇    義
                                            法官  宋    明    蒼
右正本證明與原本無異。
不得上訴。
                                      法院書記官  余    素    美
中    華    民    國      九十      年      十      月      三十        日
附錄法條：
刑法第二百七十七條第一項：傷害人之身體或健康者，處三年以下有期徒刑、拘役或
                          一千元以下罰金。


司法院資訊處製作；財團法人民間司法改革基金會備份。
